【裁判字號】    95,抗,104
【裁判日期】    950707
【裁判案由】    本票裁定
【裁判全文】
臺灣板橋地方法院民事裁定               95年度抗字第104號
抗  告  人  丁○○
            丙○○
相  對  人  中華商業銀行股份有限公司
法定代理人  乙○○
訴訟代理人  甲○○
上列當事人間本票裁定事件，對於中華民國95年3月14日本院95
年度票字第3428號裁定提起抗告，本院裁定如下：
    主  文
抗告駁回。
抗告程序費用由抗告人連帶負擔。
    理  由
一、按執票人向本票發票人行使追索權時，得聲請法院裁定後強
    制執行；二人以上在票據上共同簽名時，應連帶負責，票據
    法第123 條、第5 條第2 項分別定有明文。次按本票執票人
    依票據法第123 條規定，聲請法院裁定許可對發票人強制執
    行，係屬非訟事件，此項聲請之裁定，及抗告法院之裁定，
    僅依非訟事件程序，以審查強制執行許可與否，並無確定實
    體上法律關係存否之效力，如發票人就票據債務之存否有爭
    執時，應由發票人提起確認之訴，以資解決，最高法院57年
    臺抗字第76號著有判例可資參照。
二、本件相對人執有抗告人共同簽發以台北縣板橋市為付款地免
    除作成拒絕證書之本票1 紙，內載金額新臺幣400,000 元，
    到期日民國94年12月11日，到期提示後尚有如原裁定主文第
    1 項所示之本金及利息未獲清償之事實，有卷附本票可稽，
    相對人據以聲請准予裁定強制執行，於法並無不合。抗告人
    雖抗辯丙○○因受朋友倒債、詐騙集團詐騙所牽連，致財務
    週轉困難，該筆借款自95年1 月起未依約支付予相對人，抗
    告人丙○○為統一整理債務已於95年2 月向各債權銀行申請
    債務協商，並通知相對人此債務協商之事，然相對人仍不予
    理會，而對抗告人所共同簽發之本票聲請准予強制執行，況
    該債務尚有爭議，爰提起抗告請求撤銷該本票裁定等語。惟
    本票執票人向發票人行使追索權聲請法院裁定准予強制執行
    ，其性質與非訟事件無殊，法院就本票形式上之要件是否具
    備予以審查為已足，至於實體上之爭執，即非法院所得審究
    ，有如前述，抗告人主張丙○○願全部承擔對相對人之借款
    債務，然目前無法依借據約定還本，而申請債務協商辦理中
    等情事，惟本件票款債務之協商，與相對人已合法取得之票
    據權利並無影響，縱日後協商成立，亦屬實體上法律關係之
    變動，非得於本件抗告程序中為主張，本院亦無從為審究；
    從而，抗告人提起本件抗告，難認有理由，應予駁回。
三、據上論結，本件抗告為無理由，應依非訟事件法第21條第2
    項、第46條，民事訴訟法第495 條之1 第1 項、第449 條第
    1 項、第95條、第78條、第85條第2 項，裁定如主文。
中    華    民    國    95    年    7     月    7     日
                  民事第三庭  審判長法  官  邱靜琪
                                    法  官  邱育佩
                                    法  官  許月珍
以上正本證明與原本無異。
如不服本裁定，僅得於收受本裁定正本送達後10日內，以適用法
規顯有錯誤為理由，向本院提出再抗告狀，（須附繕本1 份及繳
納再抗告裁判費新臺幣1,000 元），經本院許可後始可再抗告。
中    華    民    國    95    年    7     月    11    日
                                    書記官  劉昌明


司法院資訊處製作；財團法人民間司法改革基金會備份。
